【裁判字號】    95,易緝,80
【裁判日期】    950731
【裁判案由】    毒品危害防制條例
【裁判全文】
臺灣板橋地方法院刑事判決              95年度易緝字第80號
公  訴  人  臺灣板橋地方法院檢察署檢察官
被      告  乙○○
上列被告因違反毒品危害防制條例案件，經檢察官提起公訴（94
年度毒偵字第4142號），被告於準備程序認罪，本院以簡式審判
程序判決如下：
    主  文
乙○○連續施用第二級毒品，累犯，處有期徒刑肆月，如易科罰
金以佰元折算壹日。扣案之毒品安非他命淨重伍點零柒公克沒
收銷燬，盛裝上開毒品安非他命之包裝袋壹只沒收。
    事實及理由
一、按除被告所犯為死刑、無期徒刑、最輕本刑為三年以上有期
    徒刑之罪或高等法院管轄第一審案件者外，於第一次審判期
    日前之準備程序進行中，被告先就被訴事實為有罪之陳述時
    ，審判長得告知被告簡式審判程序之旨，並聽取當事人、代
    理人、辯護人及輔佐人之意見後，裁定進行簡式審判程序，
    刑事訴訟法第273 條之1 第1 項定有明文。經核本件被告乙
    ○○所犯係死刑、無期徒刑、最輕本刑為三年以上有期徒刑
    以外之罪，其於準備程序中就被訴事實為有罪之陳述，經法
    官告知簡式審判程序之旨，並聽取公訴人、被告之意見後，
    本院爰依首揭規定，合議裁定由受命法官獨任進行簡式審判
    程序，合先敘明。
二、本件犯罪事實及證據，除被告前曾於民國90年間因違反公司
    法案件，經臺灣臺北地方法院判處有期徒刑六月確定，於90
    年8 月24日易科罰金執行完畢，復於上開有期徒刑執行完畢
    五年內，再犯本件施用毒品之罪，為累犯等部分，應予更正
    補述外，餘均引用如附件檢察官起訴書之記載。
三、核被告所為，係犯毒品危害防制條例第10條第2 項之施用第
    二級毒品罪。其施用毒品安非他命前後持有毒品安非他命之
    低度行為，應為施用之高度行為所吸收，不另論罪。又本件
    被告行為後，民國94年1 月7 日修正、刪除之刑法第56條（
    刪除本條連續犯以一罪論之規定）、、第47條（將累犯修正
    限制以故意再犯為限，並增訂強制工作處分擬制累犯規定）
    、第41條第1 項（將易科罰金折算標準提高為「以新臺幣一
    千元、二千元或三千元折算一日」）之規定，業於95年7 月
    1 日生效施行，罰金罰鍰提高標準條例第2 條原易科罰金提
    高折算標準金額倍數規定，並於95年4 月28日配合修正刪除
    ，同於95年7 月1 日生效施行，是經依同法第2 條規定綜合
    比較新舊法結果，被告本件所犯之罪，依修正後之上開規定
    處斷，並無有利，自仍應適用其行為時之舊法即94年1 月7
    日修正施行前之刑法上開規定處斷。是被告本件先後多次施
    用毒品犯行，時間緊接，所犯為構成要件相同之罪，顯係基
    於概括犯意反覆為之，為連續犯，應依上述修正前之刑法第
    56條規定論以一罪，並加重其刑。另被告前曾於90年間因違
    反公司法案件，經臺灣臺北地方法院判處有期徒刑六月確定
    ，於90年8 月24日易科罰金執行完畢，有臺灣高等法院被告
    全國前案紀錄表在卷可稽，被告前受有期徒刑執行完畢，於
    五年以內再犯本件有期徒刑以上之罪，為累犯，應依修正前
    之刑法第47條規定，遞加重其刑。爰審酌被告之素行、再犯
    施用毒品情節、所生危害及犯罪後坦承悔悟之態度等一切情
    狀，量處如主文所示之刑，並依上述修正前之刑法規定諭知
    易科罰金之折算標準。扣案之毒品安非他命淨重5.07公克，
    係查獲之毒品，依毒品危害防制條例第18條第1 項前段規定
    ，不問屬於犯人與否，應予沒收銷燬；扣案之盛裝上開毒品
    安非他命之包裝袋1 只，則係被告所有供施用毒品犯罪所用
    之物，業據被告供明在卷，惟非屬「專供施用毒品之器具」
    ，另依修正前之刑法第38條第1 項第2 款規定，併予宣告沒
    收。
四、依刑事訴訟法第273 條之1 第1 項、299 條第1 項前段、第
    310 條之2 、第454 條，毒品危害防制條例第10條第2 項、
    第18條第1 項前段、第23條第2 項，刑法第2 條第1 項前段
    、第11條前段、修正前之刑法第56條、第47條、第41條第1
    項前段、第38條第1 項第2 款，修正前之罰金罰鍰提高標準
    條例第2 條，判決如主文。
五、如不服本判決，得自收受送達之日起10日內向本院提出上訴
    狀（須附繕本）。
本案經檢察官靳開聖到庭執行職務
中    華    民    國    95    年    7     月    31    日
                      刑事第六庭  法  官  彭  全  曄
以上正本證明與原本無異
如不服本判決應於送達後10日內向本院提出上訴狀
                                  書記官  梁  宜  庭
中    華    民    國    95    年    7     月    31    日
附錄本案論罪科刑法條全文：
毒品危害防制條例第10條
施用第一級毒品者，處 6 月以上 5 年以下有期徒刑。
施用第二級毒品者，處 3 年以下有期徒刑。
--------------------------------------------------------
附件：
┌─────────────────────────────┐
│臺灣板橋地方法院檢察署檢察官起訴書                        │
│                                    94年度毒偵字第4142號  │
│    被      告  乙○○  男  41歲（民國○○年○月○○日生）     │
│                        住臺北縣中和市○○路218號14樓之3  │
│                        身分證統一編號：Ｚ000000000號      │
│上列被告因違反毒品危害防制條例案件，業經偵查終結，認應提  │
│起公訴，茲敘述犯罪事實及證據並所犯法條如下：              │
│          犯罪事實                                        │
│一、乙○○前因施用毒品案件，甫於民國93年11月26日觀察、勒  │
│    戒執行完畢，認無繼續施用毒品之傾向而釋放，並經臺灣士  │
│    林地方法院檢察署檢察官以93年度毒偵緝字第 168號為不起  │
│    訴處分確定。復因偽造文書案件，經臺灣板橋地方法院判處  │
│    有期徒刑4月確定，於 94年8月1日易科罰金執行完畢。猶不  │
│    知悔改，復基於施用第2 級毒品安非他命之概括犯意，自94  │
│    年7月間起至94年7月25日止，在中和市親親賓館等處，連續  │
│    施用第 2級毒品安非他命多次。嗣於同年7月27日3時50分許  │
│    在臺北縣中和市○○路 118巷與中安街口為警查獲，並扣得  │
│    安非他命1包（淨重5.07公克）。                         │
│二、案經臺北縣政府警察局中和分局報告偵辦。                │
│        證據並所犯法條                                    │
│一、證據清單及待證事實：                                  │
│（一）被告乙○○於警詢及偵訊之自白：可資證明被告施用安非  │
│      他命之事實。                                        │
│（二）台灣檢驗科技股份有限公司濫用藥物尿液檢驗報告：可資  │
│      證明被告施用安非他命之事實。                        │
│（三）扣案之安非他命 1包：可資證明被告施用安非他命之事實  │
│      。                                                  │
│（四）不起訴處分書及被告完整矯正簡表：可資證明被告曾犯施  │
│      用毒品案件之事實。                                  │
│二、核被告所為，係犯毒品危害防制條例第10條第 2項之施用第  │
│    2級毒品罪嫌。被告多次施用第2級毒品安非他命之行為，時  │
│    間緊接，所犯罪名相同，顯係出於概括之犯意為之，請依連  │
│    續犯，之規定論以一罪論，並加重其刑。又其前因偽造文書  │
│    案件，經臺灣板橋地方法院判處應執行有期徒刑 4月確定，  │
│    於94年8月1日易科罰金執行完畢，有被告完整矯正簡表附卷  │
│    可稽，其於五年內再犯件本件有期徒刑以上之罪，為累犯，  │
│    請依刑法第47條之規定，加重其刑。扣案之證物併請依法宣  │
│    告沒收。                                              │
│三、依毒品危害防制條例第23條第2項、刑事訴訟法第251條第1   │
│    項提起公訴。                                          │
│    此  致                                                │
│台灣板橋地方法院                                          │
│中    華    民    國    94    年    9    月     26    日  │
│                              檢 察 官  丙 ○ ○          │
│                                        甲 ○ ○          │
│                                                          │
│右正本與原本無異                                          │
│中    華    民    國    94    年    10    月    14    日  │
│                                                          │
│                              書  記  官                  │
│                                                          │
│附錄本案所犯法條全文                                      │
│毒品危害防制條例第十條                                    │
│施用第一級毒品者，處六月以上五年以下有期徒刑。            │
│施用第二級毒品者，處三年以下有期徒刑。                    │
└─────────────────────────────┘


司法院資訊處製作；財團法人民間司法改革基金會備份。
